src/fst/morphology/stems/nouns.lexc
LEXICON HyphNouns
tv-barkije+N+Sem/Hum:tv-barkij IJE_ODD ;
LEXICON NounNoPx
åabpetjh+N+CmpN/SgN+CmpN/SgG+CmpN/PlG+OLang/NOB+Sem/Dummytag:åabpe PL_RESIPROK ;
ååhpetjh+N+Sem/Dummytag:ååhpe PL_RESIPROK ;
ååljagaaltije+N+Sem/Dummytag:åålja#gaaltij IJE_ODD ;
åerije+N+CmpN/SgN+CmpN/SgG+CmpN/PlG+Sem/Hum:åeriej IJE_ODD ;
åerpeeletjh+N+Sem/Dummytag:åerpeele PL_RESIPROK ;
åeruve+N+CmpN/SgN+CmpN/SgG+CmpN/PlG+Sem/Ani:åer ÅERUVE "ekorn" ;
arkivaalije+N+OLang/NOB+Sem/Dummytag:arkivaalij IJE_ODD ;
auspijsije+N+OLang/NOB+Sem/Dummytag:au^spijsij IJE_ODD ;
åvtetjeåahpetjh+N+Sem/Dummytag:åvtetje#åahpe PL_RESIPROK ;
båeruje+N+CmpN/SgN+CmpN/SgG+CmpN/PlG+Sem/Dummytag:båer BÅERUJE ;
båeruve+N+CmpN/SgN+CmpN/SgG+CmpN/PlG+Sem/Dummytag:båer ÅERUVE ;
barbarije+N+OLang/NOB+Sem/Dummytag:barbarij IJE_ODD ; !e+OLang/NOB =lånord fra norsk
bertuve+N+Sem/Dummytag:bert ÅERUVE ;
butnije+N+Sem/Hum:butnij IJE_ODD ;
daejrije+N+CmpN/SgN+CmpN/SgG+CmpN/PlG+Sem/Hum:daejriej IJE_ODD ;
doekije+N+CmpN/SgN+CmpN/SgG+CmpN/PlG+Sem/Hum:doekij IJE_ODD ;
duvtuve+N+Sem/Dummytag:duvt ÅERUVE ;
eksportsubsijdije+N+Err/Orth+OLang/NOB+Sem/Dummytag:eksport#subsidij IJE_ODD ;
fabrihkebarkije+N+CmpN/SgN+CmpN/SgG+CmpN/PlG+Err/Orth+OLang/NOB+Sem/Hum:fabrigke#barkij IJE_ODD ;
gaalajeenetjh+N+Sem/Dummytag:gaalajeene PL_RESIPROK ;
gåehtsuve+N+Sem/Plantpart:gåehts ÅERUVE ;
gåeskuve+N+CmpN/SgN+CmpN/SgG+CmpN/PlG+Sem/Dummytag:gåesk ÅERUVE ;
gajvije+N+CmpN/SgN+CmpN/SgG+CmpN/PlG+Sem/Dummytag:gajvij IJE_ODD ;
gieruve+N+Sem/Dummytag:gier ÅERUVE ;
girrehksmunnije+N+Sem/Ani:girrehks#munnij IJE_ODD ;
govkije+N+Sem/Hum:govkij IJE_ODD ;
guaktahkadtjh+N+Sem/Group_Hum:guaktahkad PL_RESIPROK ;
gurruve+N+Sem/Dummytag:gurr ÅERUVE ;
harrije+N+Sem/Dummytag:harrij IJE_ODD ;
iejnieladtjh+N+Sem/Group_Hum:iejnielad PL_RESIPROK ;
ietnetjh+N+Sem/Dummytag:ietne PL_RESIPROK ;
jiegkuve+N+CmpN/SgN+CmpN/SgG+CmpN/PlG+Sem/Dummytag:jiegk ÅERUVE ;
jieketjh+N+Sem/Dummytag:jieke PL_RESIPROK ;
jiekuve+N+CmpN/SgN+CmpN/SgG+CmpN/PlG+Sem/Hum:jiek ÅERUVE ; ! To PX-lexicon
jienebelåhkoegïeleguedtije+N+CmpN/SgN+CmpN/SgG+CmpN/PlG+Sem/Hum:jienebe#låhkoe#gïele#guedtiej IJE_ODD ;
jijmuve+N+CmpN/SgN+CmpN/SgG+CmpN/PlG+Sem/Dummytag:jijm ÅERUVE ; ! e3- stamme - Hasselbrink: jijmuve - mohte ipmibat
jöömmetjh+N+Sem/Dummytag:jöömme PL_RESIPROK ;
komiseerije+N+OLang/NOB+Sem/Dummytag:komi#seerij IJE_ODD ;
laatjovadtjh+N+Sem/Group_Hum:laatjovad PL_RESIPROK ;
låeptije+N+Sem/Hum:låeptij IJE_ODD ;
låesjuvh+N+Sem/Dummytag+Pl:låesj BÅERUVE_PL ;
låesuve+N+Sem/Dummytag:låes ÅERUVE "björkkvist" ; !no example that reveals the stem. The stem låesiev is the most probable (see åeruve).
låesuvh+N+Sem/Dummytag+Pl:låes BÅERUVE_PL ;
maadtoeladtjh+N+Sem/Group_Hum:maadtoelad PL_RESIPROK ;
måaradehtije+N+Sem/Hum:måara#dehtij IJE_ODD ;
nugattije+N+Sem/Dummytag:nugattij IJE_ODD ; !  $GTHOME/words/dicts/nobsma/src/N_nobsma.xml
ovtetjeåahpetjh+N+Sem/Dummytag:ovtetje#åahpe PL_RESIPROK ;
ploehtije+N+Sem/Dummytag:ploehtij IJE_ODD ;
raerievedtije+N+CmpN/SgN+CmpN/SgG+CmpN/PlG+Sem/Dummytag:raerie#vedtij IJE_ODD ;
romanseerije+N+Err/Orth+Sem/Txt:romaane#seerij IJE_ODD ;
sakngetjh+N+Sem/Dummytag:saknge PL_RESIPROK ;
seasetjh+N+Sem/Dummytag:sease PL_RESIPROK ;
seedtije+N+Sem/Hum:seedtij IJE_ODD ;
skåarketjh+N+Sem/Dummytag:skåarke PL_RESIPROK ;
skeerije+N+Sem/Hum:skeerij IJE_ODD ;
staatenbarkije+N+Sem/Hum:staaten#barkij IJE_ODD ;
svaalije+N+Sem/Dummytag:svaalij IJE_ODD ;
tjaalegeåahpetjh+N+Sem/Dummytag:tjaalege#åahpe PL_RESIPROK ;
tjaalehåahpetjh+N+Sem/Dummytag:tjaaleh#åahpe PL_RESIPROK ;
tjidtjetjh+N+CmpN/SgN+CmpN/SgG+CmpN/PlG+OLang/NOB+Sem/Dummytag:tjidtje PL_RESIPROK ;
tjiehpije+N+CmpN/SgN+CmpN/SgG+CmpN/PlG+Sem/Hum:tjiehpij IJE_ODD ;
tjietsetjh+N+Sem/Dummytag:tjietse PL_RESIPROK ;
tjietsuve+N+CmpN/SgN+CmpN/SgG+CmpN/PlG+Sem/Hum:tjiets ÅERUVE ;
vaarrije+N+CmpN/SgN+CmpN/SgG+CmpN/PlG+Sem/Dummytag:vaarrij IJE_ODD ; !avledet av vaarredh: å springe om toføttede= mnsk. og fugl
vïelletjh+N+Sem/Hum:vïelle PL_RESIPROK ;
vïenegodtjh+N+Sem/Dummytag:vïenegod PL_RESIPROK ;
voehpediemetjh+N+Sem/Hum:voehpedieme PL_RESIPROK ;
vööhpedimmetjh+N+Sem/Dummytag:vööhpedimme PL_RESIPROK ;
vuanove+N+CmpN/SgN+CmpN/SgG+CmpN/PlG+Sem/Hum:vuan VUANOVE "svigermor" ; ! denne er foreløpig den eneste med -a- i 2.stavelse, vuanove-vuoni -vuotnáma - á--> a i sma
vuetjije+N+CmpN/SgN+CmpN/SgG+CmpN/PlG+Sem/Dummytag:vuetjiej IJE_ODD ;
